【裁判字號】    90,訴,331
【裁判日期】    900403
【裁判案由】    毒品危害防制條例
【裁判全文】
臺灣臺北地方法院刑事判決                            九十年度訴字第三三一號
    公  訴  人  臺灣臺北地方法院檢察署檢察官
    被      告  甲  ○
右列被告因違反毒品危害防制條例案件，經檢察官提起公訴（九十年度毒偵字第三五
八號），本院判決如左：
    主  文
甲○施用第一級毒品，處有期徒刑捌月。又施用第二級毒品，處有期徒刑柒月。應執
行有期徒刑壹年貳月。
    事  實
一、甲○前因施用毒品案件，經法院裁定送強制戒治期滿，業經臺灣臺北地方法院檢
    察署檢察官於於民國八十八年九月三十日，以八十八年度戒毒偵字第三二號不起
    訴處分確定。詎被告於五年內復於八十九年十一月二十日下午四時採尿前二十六
    小時內某時在不詳地點以不詳之方法施用第一級毒品海洛因、並於八十九年十一
    月二十日下午四時採尿前九十六小時內某時在不詳地點以不詳之方法施用第二級
    毒品安非他命，嗣於八十九年十一月二十日中午十二時十五分許，在臺北市○○
    ○路○段、和平西路三段交叉口附近經警查獲。
二、案經臺北市政府警察局中正第二分局報請臺灣臺北地方法院檢察署檢察官偵查起
    訴。
    理  由
一、被告甲○於警訊、偵查及本院審理時對上開犯行均皆矢口否認，辯稱：前次戒治
    後，即無施用過任何毒品云云。惟查：將被告甲○於八十九年十一月二十日下午
    四時在警局所採之尿液，送台北市立療養院以氣相層析質譜儀分析法篩檢、螢光
    偏極免疫分析法及薄層層析法確認，檢驗結果認該尿液中呈第一級毒品代謝物嗎
    啡及安非他命之陽性反應，此有台北市立療養院煙毒尿液檢驗報告書(一)、(四)及中
    正第二分局移送煙毒麻醉藥品人犯尿液檢體編號對照表在卷可稽。復按海洛英經
    注射入人體後，尿液中能否驗出代謝物嗎啡陽性反應與其投與量、投與途徑、個
    人體質、採尿時間與檢測儀器之精密度等諸多因素有關，僅憑尿液中呈代謝物嗎
    啡陽性反應，固無法確實推斷吸食時間距採集時間之長短，然最長可能不會超過
    二十六小時，此業經行政院衛生署藥物食品檢驗局（八一）藥檢壹字第八一一四
    八八五號函示明確；又按甲基安非他命經口服投與後約百分之七十於二十四小時
    內自尿中排出，約百分之九十於九十六小時內自尿中排出，惟由於目前國內尿液
    中甲基安非他命之檢驗僅為鑑定是否呈陽性反應，尚未定其含量，且甲基安非他
    命之成分檢出與其投與方式、投與量、個人體質、採尿時間與檢測儀器之精密度
    等多因素有關，因此僅憑尿液中呈安非他命陽性反應，並無法確實推算吸時時間
    距採集時間之長短，然最長可能不會超過四日，此亦經行政院衛生署藥物食品檢
    驗局（八一）藥檢壹字第○○一一五六號函示明確，是被告於右揭採取尿液前回
    溯二十六小時內之某時有非法施用第一級毒品海洛英之犯行、回溯九十六小時內
    之某時有非法施用第二級毒品安非他命之犯行均堪予認定。又被告前因施用毒品
    案件，經法院裁定送強制戒治期滿，業經臺灣臺北地方法院檢察署檢察官於於八
    十八年九月三十日，以八十八年度戒毒偵字第三二號不起訴處分確定，此有該不
    起訴處分書正本及臺灣臺北地方法院檢察署刑案資料查註紀錄表附卷可按；是被
    告於前次施用毒品案件經不起訴處分確定後，五年內再施用第一級毒品海洛因及
    施用第二級毒品安非他命，事證明確，其犯行堪以認定，應依法論科。
二、按海洛因係毒品危害防制條例第二條第一款所稱之第一級毒品、安非他命係毒品
    危害防制條例第二條第二項第二款所稱之第二級毒品，核被告甲○施用海洛因之
    行為，係犯毒品危害防制條例第十條第一項之施用第一級毒品罪、施用安非他命
    之行為，係犯毒品危害防制條例第十條第二項之施用第二級毒品罪，而被告持有
    海洛因及安非他命後，進而施用，其持有之低度行為應被施用之高度行為所吸收
    ，不另論其持有第一、二級毒品罪。被告所犯毒品危害防制條例第十條第一項及
    第二項之罪，犯意各別、行為互殊，應分論併罰。爰審酌被告前於戒治處所強制
    戒治完畢後，未把握自新機會，又再次施用足以導致人體機能發生依賴性、成癮
    性及抗藥性等障礙之海洛因及安非他命，犯後未能坦承不諱，未見悔意等情狀，
    分別量處如主文所示之刑，並定其應執行之刑。
據上論斷，應依刑事訴訟法第二百九十九條第一項前段、毒品危害防制條例第十條第
一項、第二項、第二十三條第二項前段，刑法第十一條前段、第五十一條第五款，判
決如主文。
本案經檢察官越方如到庭執行職務
中    華    民    國       九十       年        四      月      三      日
                                  臺灣臺北地方法院刑事第二庭
                                      法  官   張  宇  樞
右正本證明與原本無異。
如不服本判決，應於判決送達後十日內，向本院提出上訴狀。
                                       書記官  楊  麗  娟
中    華    民    國       九十       年        四      月      三      日
附錄本案論罪科刑法條全文：
毒品危害防制條例第十條
  施用第一級毒品者，處六月以上五年以下有期徒刑。
  施用第二級毒品者，處三年以下有期徒刑。


司法院資訊處製作；財團法人民間司法改革基金會備份。
